【裁判字號】    97,上易,263
【裁判日期】    970229
【裁判案由】    違反毒品危害防制條例
【裁判全文】
臺灣高等法院臺中分院刑事判決         97年度上易字第263號
上  訴  人
即  被  告  乙○○
上列上訴人因違反毒品危害防制條例案件，不服臺灣南投地方法
院96年度易字第753 號，中華民國96年12月31日第一審判決（起
訴案號：臺灣南投地方法院檢察署96年度毒偵字第1666號），提
起上訴，本院判決如下：
    主  文
上訴駁回。
    事  實
一、乙○○前於民國（下同）九十五年間因詐欺案件，經臺灣南
    投地方法院以九十五年度易字第二九七號判決判處有期徒刑
    六月，提起上訴後，經本院以九十五年度上易字第一二七三
    號判決駁回上訴確定在案，並於九十六年三月十五日易科罰
    金執行完畢。又乙○○於九十五年間曾因違反毒品危害防制
    條例之施用第二級毒品行為，經臺灣南投地方法院以九十五
    年度毒聲字第二三五號裁定送勒戒處所施以觀察、勒戒，於
    九十五年九月十二日入所執行，至同年十一月八日因認無繼
    續施用傾向而執行完畢釋放出所，並由臺灣南投地方法院檢
    察署檢察官以九十五年度毒偵字第一四七一號為不起訴處分
    確定。詎其仍不知戒絕毒癮，竟基於施用第二級毒品之犯意
    ，於九十六年九月一日晚上某時許，在南投縣南投市中山公
    園廁所內，以將第二級毒品甲基安非他命置於玻璃管內燒烤
    加熱後，吸食其中所產生氣體之方式，施用第二級毒品甲基
    安非他命一次；嗣於九十六年九月三日十一時四十五分許，
    經警徵得其同意採集尿液送檢驗，結果呈甲基安非他命陽性
    反應，而查獲上情。
二、案經南投縣政府警察局中興分局報告臺灣南投地方法院檢察
    署檢察官偵查起訴。
    理  由
一、被告乙○○未於本院審理期日到庭，惟被告乙○○於原審準
    備程序及審理時對於前揭時地施用第二級毒品甲基安非他命
    等情，均坦認不諱（見原審九十六年十二月十八日準備程序
    筆錄及審判筆錄）。且被告乙○○於九十六年九月三日（原
    審誤載為同年月一日）十一時四十五分許，經警徵得其同意
    採集尿液送檢驗，結果呈甲基安非他命陽性反應，有南投縣
    政府警察局中興分局真實姓名對照表及詮昕科技股份有限公
    司九十六年九月十四日出具之編號00000000號濫用
    藥物尿液檢驗報告各一紙在卷可稽（見偵查卷第七、八頁）
    。依鑑識實務，甲基安非他命經口服投與後，約百分之七十
    於二十四小時內自尿液中排出，其尿液內甲基安非他命成分
    之檢出，與其投與甲基安非他命方式、投與量、個人體質、
    採尿時間、檢測儀器之精密有關，通常採尿液是否呈陽性反
    應，應以投與後二十四小時所採為宜，一般可驗出甲基安非
    他命成分之最長時間為一日至五日。是依上開說明，佐以被
    告前揭尿液檢驗報告，被告自白於前揭時間施用第二級毒品
    甲基安非他命一次等語，足認被告自白核與事實相符，堪可
    採為論罪科刑之依據。而被告曾於九十五年間曾因違反毒品
    危害防制條例之施用第二級毒品行為，經原審法院以九十五
    年度毒聲字第二三五號裁定送勒戒處所施以觀察、勒戒，於
    九十五年九月十二日入所執行，至同年十一月八日因認無繼
    續施用傾向而執行完畢釋放出所，並由臺灣南投地方法院檢
    察署檢察官以九十五年度毒偵字第一四七一號為不起訴處分
    確定一情，有臺灣南投地方法院檢察署刑案資料查註紀錄表
    及臺灣高等法院被告前案紀錄表各一份附卷可稽。被告乙○
    ○於前開觀察、勒戒處分執行完畢五年內，再犯本件施用第
    二級毒品犯行，應依法論科。
二、按甲基安非他命屬毒品危害防制條例第二條第二項第二款所
    指之第二級毒品，核被告乙○○所為，係犯毒品危害防制條
    例第十條第二項之施用第二級毒品罪。其持有第二級毒品之
    低度行為，已為施用之高度行為所吸收，不另論罪。又被告
    曾於九十五年間因詐欺案件，經原審法院以九十五年度易字
    第二九七號判決判處有期徒刑六月，提起上訴後，經本院以
    九十五年度上易字第一二七三號判決駁回上訴確定在案，並
    於九十六年三月十五日易科罰金執行完畢一情，有臺灣高等
    法院被告前案紀錄表附卷可參，被告於有期徒刑執行完畢後
    之五年以內，再故意犯本件有期徒刑以上之罪，依刑法第四
    十七條第一項規定，為累犯，依法應加重其刑。原審依據上
    述理由，適用毒品危害防制條例第十條第二項、刑法第十一
    條前段、第四十七條第一項、第四十一條第一項前段等規定
    ，並審酌被告曾有違反毒品危害防制條例、詐欺等前科，猶
    不知戒絕毒癮，且曾因施用毒品，經觀察、勒戒執行完畢後
    ，無視國家杜絕毒品之政策，復再施用第二級毒品甲基安非
    他命，且於九十六年七月間亦因施用第二級毒品案件，經原
    審以九十六年度投刑簡字第六七一號判決判處有期徒刑四月
    ，竟再次犯本件施用毒品案件，惟施用毒品係對於自身健康
    之戕害行為，對他人權益損害非鉅，暨犯後坦承犯行，態度
    良好等一切情狀，量處有期徒刑六月，並諭知易科罰金之折
    算標準。核其認事用法俱無不當，量刑亦稱允洽。被告上訴
    並未提出有利之事證，徒以其心生後悔，決心戒絕毒癮，現
    並有正當之工作，請求從輕量刑等詞，指摘原判決不當，惟
    按刑之量定，係實體法上賦予法院得自由裁量之事項，倘其
    未逾越法律所規定之範圍，又未明顯違背正義，即不得任意
    指摘為違法。本件原審量刑時，已依刑法第五十七條之規定
    審酌被告之上開一切情狀，而量處罪刑，經核原審並未逾越
    法律所規定之範圍，又無明顯違背正義，被告執前詞指摘原
    判決不當，其上訴並無理由，應予駁回。
三、被告經合法傳喚，無正當理由而未到庭，爰不待其陳述逕行
    判決。
據上論斷，應依刑事訴訟法第371條、第368條，判決如主文。
本案經檢察官甲○○到庭執行職務。
中    華    民    國    97    年    2     月    29    日
            刑事第七庭    審判長法  官  林  榮  龍
                                法  官  江  錫  麟
                                法  官  張  惠  立
上列正本證明與原本無異。
不得上訴。
                                書記官  林  育  德
中    華    民    國    97    年    3     月     3    日
附錄：本案論罪科刑法條全文
毒品危害防制條例第10條
施用第一級毒品者，處 6 月以上 5 年以下有期徒刑。
施用第二級毒品者，處 3 年以下有期徒刑。


司法院資訊處製作；財團法人民間司法改革基金會備份。
